臺灣高等法院高雄分院刑事判決       100年度上易字第1044號
上  訴  人
即  被  告  陳科云
上列上訴人因竊盜案件，不服臺灣屏東地方法院100 年度易字第
717 號中華民國100年7月19日第一審判決（起訴案號：臺灣屏東
地方法院檢察署100 年度偵字第1428號），提起上訴，本院判決
如下：
    主  文
上訴駁回。
    理  由
一、按不服地方法院之第一審判決而上訴者，應向管轄第二審之
    高等法院為之。上訴書狀應敘述具體理由。第二審法院認為
    上訴書狀未敘述理由，應以判決駁回之，刑事訴訟法第361
    條第1 項、第2 項、第367 條前段分別定有明文。而所謂具
    體理由，必係依據卷內既有訴訟資料或提出新事證，指摘或
    表明第一審判決有何採證認事、用法或量刑等足以影響判決
    本旨之不當或違法，而構成應予撤銷之具體事由，始克當之
    （例如：依憑證據法則具體指出所採證據何以不具證據能力
    ，或依憑卷證資料，明確指出所為證據證明力之判斷如何違
    背經驗、論理法則）；倘僅泛言原判決認定事實錯誤、違背
    法令、量刑失之過重或輕縱，而未依上揭意旨指出具體事由
    ，或形式上雖已指出具體事由，然該事由縱使屬實，亦不足
    以認為原判決有何不當或違法者（例如：對不具有調查必要
    性之證據，法院未依聲請調查亦未說明理由，或援用證據不
    當，但除去該證據仍應為同一事實之認定），皆難謂係具體
    理由，俾與第二審上訴制度旨在請求第二審法院撤銷、變更
    第一審不當或違法之判決，以實現個案救濟之立法目的相契
    合，此有最高法院97年台上字第892 號判決意旨可參照。
二、經查：被告陳科云上訴意旨，以其因患有精神疾病，無謀生
    能力，自始坦承犯行，且已知錯，原判決所載內容為被告犯
    罪過程，請從輕量刑，給被告改過自新機會為由，指摘原判
    決不當云云。然查：被告陳科云自警詢、偵查、原審均坦承
    犯行，核與共犯宋振豐所述相符，且與證人即被害人廖志謀
    、廖俊芳、李森盛等人於警詢中之證述均大致相符，並有偵
    查報告、現場蒐證照片8 張等附卷可查。足認被告陳科云上
    開任意性自白與事實相符，堪以採信，參以原審法院係以簡
    式審判程序進行，原審因而論罪科刑，諭知陳科云2 次共同
    踰越安全設備竊盜，累犯，各處有期徒刑1 年及10月，並定
    應執行刑為有期徒刑1 年6 月，經核尚無違誤，亦無量刑過
    重之情形。是被告上訴，未依卷內既有訴訟資料或提出新事
    證，指摘或表明原審判決有何用法或量刑等足以影響判決本
    旨之不當或違法，揆諸上開說明，自非屬得上訴第二審之具
    體事由。
三、綜上所述，本件揆諸上開法條規定及最高法院判決意旨，被
    告之上訴，難認合法，應予駁回。爰不經言詞辯論，依刑事
    訴訟法第367 條前段、第372 條規定，判決如主文。
中    華    民    國  100     年    10    月    24    日
                刑事第二庭  審判長法  官  林正雄
                                  法  官  邱明弘
                                  法  官  黃壽燕
以上正本證明與原本無異。
不得上訴。
中    華    民    國  100     年    10    月    24    日
                                  書記官  蔡佳君